臺灣臺中地方法院行政訴訟判決
110年度交字第202號
原      告  天誠交通企業有限公司

代  表  人  陳林淑娥
被      告  臺中市交通事件裁決處
                      設臺中市○○區○○○路00號
代  表  人  黃士哲    住同上
訴訟代理人  黃曉妍律師
上列當事人間交通裁決事件，原告不服被告民國110年5月4日中
市裁字第68-GDH278459號裁決書，提起行政訴訟，本院判決如下
：
    主  文
原告之訴駁回。
訴訟費用新臺幣參佰元由原告負擔。
    事實及理由
一、程序事項：按行政訴訟法第237 條之7 規定，交通裁決事件
    之裁判，得不經言詞辯論為之。本件屬交通裁決事件，依兩
    造所述各節及卷內資料其事證已臻明確，本院認無經言詞辯
    論之必要，爰不經言詞辯論而為判決。
二、事實概要：原告號牌TDQ-0286號營業小客車（下稱系爭車輛
    ）於民國110年2月11日16時16分許，行經臺中市○○區○○
    路000巷00號前，因「不依規定駛入來車道」之違規行為，
    遭民眾於110年2月12日檢具事證檢舉，經臺中市政府警察局
    第六分局（下稱舉發機關）員警認定該車違反道路交通管理
    處罰條例第45條第1項第3款之規定，逕行對車主即原告掣開
    第GDH278459號舉發違反道路交通管理事件通知單。原告未
    於到案期限檢具事證及應歸責人相關資料，向被告告知應歸
    責人，被告即依道路交通管理處罰條例第85條第4項規定，
    續於110年5月4日以中市裁字第68-GDH278459號裁決書（下
    稱原處分），依道路交通管理處罰條例第45條第1項第3款及
    「違反道路交通管理事件統一裁罰基準表」之規定，裁處原
    告罰鍰新臺幣（下同）900元。原告不服，提起本件行政訴
    訟。
三、原告主張略以：台中市政府主管機關8米小巷道畫設雙黃線
    ，當場居民及用路人反應設計有錯誤，主管機關110年3月27
    日刨除錯誤雙黃線等語，並聲明：原處分撤銷，訴訟費用由
    被告負擔。
四、被告答辯則以：
  ㈠本件應適用之法律依據為道路交通管理處罰條例第45條第1項
    第3款、第63條第1項第1款、第7條之1第85條第1項及第4項
    、道路交通安全規則第97條第1項第2款、道路交通標誌標線
    號誌設置規則第149條第1項第1款第8目、第165條第1項及第
    2項等規定。
  ㈡案經轉據舉發機關110年4月20日中市警六分交字第110004437
    2號函復說明略以：「本案係民眾檢舉案件，經檢視影像發
    現旨揭車輛於110年2月11日16時16分，在本市○○區○○路000
    巷00號前未依規定駛入來車道(逆向行駛)，爰逕行舉發」。
  ㈢次查舉發機關檢附之採證光碟，確認2021/02/11 16：16：44
    時至16：16：53時號牌TDQ-0286號計程車(下稱系爭車輛)逆
    向暫停於臺中市西屯區上安路往北方向車道，車頭朝向上安
    路往東南方向面對來車，當時該路段為雙向各1線道，並設
    置雙黃實線，系爭車輛倒車，之後開啟右側方向燈，朝上安
    路往東南方向逆向駛離。
　㈣從上揭資料顯示，系爭車輛於上揭時地確有逆向行駛來車道
    之事證明確。又本件由民眾檢舉，逕行舉發車主即原告，原
    告未於到案期限檢具事證及應歸責人相關資料，向被告告知
    應歸責人，被告即依「道交條例」第85條第4項規定，續於
    於110年5月4日以原處分，裁處原告第1階段罰鍰900元，並
    無違誤。再依前揭說明，交通標誌、標線及號誌之設置，係
    由主管機關本於職權及專業判斷所設置，是於該等交通標誌
    、標線及號誌於主管機關設置後，所有用路人自有遵守該等
    交通標誌、標線、號誌之義務，以建立行車秩序及維護其他
    用路人之安全，不得僅憑一己主觀之判斷，遽以該標誌、標
    線或號誌設置不當為由，解免其違規之責任。原告縱認標線
    設置不當，在該標線未刨除前，仍有遵守標線之義務，原告
    主張自不足採等語，並聲明：原告之訴駁回，訴訟費用由原
    告負擔。
五、本院之判斷：
  ㈠按「汽車在未劃設慢車道之雙向二車道行駛時，應依下列規
    定：一、均應在遵行車道內行駛。二、在劃有分向限制線之
    路段，不得駛入來車之車道內。」、「汽車駕駛人，爭道行
    駛有下列情形之一者，處新臺幣6 百元以上1 千8 百元以下
    罰鍰：三、不依規定駛入來車道。」、「汽車駕駛人有下列
    各款所列條款之一者，除依原條款處罰鍰外，並予記點：一
    、有. . . 第45條. . . 情形之一者，各記違規點數1 點。
    」，道路交通安全規則第97條第1 項第1 款、第2 款、道路
    交通管理處罰條例第45條第1 項第3 款、第63條第1 項第1
    款分別定有明文。次按「標線依其型態原則上分類如下：一
    、線條以實線或虛線標繪於路面或緣石上，用以管制交通者
    ，原則上區分如下：（八）雙黃實線設於路段中，用以分隔
    對向車道，並雙向禁止超車、跨越或迴轉。」、「（第1 項
    ）分向限制線，用以劃分路面成雙向車道，禁止車輛跨越行
    駛，並不得迴轉。（第2 項）本標線為雙黃實線，線寬及間
    隔均為10公分。除交岔路口或允許車輛迴轉路段外，均整段
    劃設之。」，為道路交通標誌標線號誌設置規則第149 條第
    1 項第1 款第8 目、第165 條第1 項、第2 項所明定。又依
    違反道路交通管理事件統一裁罰基準表之規定，不依規定駛
    入來車道，期限內繳納罰鍰或到案聽候裁決者，統一裁罰基
    準900 元，記違規點數1 點。
  ㈡查本件如事實概要所述之情事，有舉發機關第GDH000000 號
    舉發違反道路交通管理事件通知單、舉發機關110年4月20日
    中市警六分交字第1100044372號函、檢舉民眾行車紀錄器擷
    圖、原處分、送達證書、汽車車籍查詢、公司基本資料、採
    證光碟等資料附卷可稽（見本院卷第55、63-65、69-73頁）
    ，堪信為真實。
  ㈢觀諸卷附檢舉民眾行車紀錄器擷圖（見本院卷第57、65頁）
    可知，2021/02/11 16：16：44時至16：16：52時，系爭車
    輛逆向暫停於臺中市西屯區上安路往北方向車道，車頭朝向
    上安路往東南方向面對來車，當時該路段為雙向各1線道，
    並設置雙黃實線等情。足見爭車輛無視雙黃線設置，倘遇對
    向車道有車輛行駛而來，即易造成雙方碰撞等交通事故之發
    生，其危險程度，不言而喻。故原告駕駛系爭車輛跨越雙黃
    線逆向行駛並暫停於路邊之行為，確有違反道路交通管理處
    罰條例第45條第1項第3款「不依規定駛入來車道」之規定。
    原處分據以裁罰，應無違誤。
  ㈣又原告主張台中市政府主管機關8米小巷道畫設雙黃線，當場
    居民及用路人反應設計有錯誤，主管機關110年3月27日刨除
    錯誤雙黃線云云，惟於該等設置未依法定程序變更前，所有
    用路人仍有應遵守現行交通標誌、標線之義務，以建立行車
    秩序及維護其他用路人之安全，不得僅憑一己主觀之判斷，
    遽以該標誌、標線設置不當為由，解免其違規之責任，否則
    道路上所設置標誌、標線之公信力，及交通安全秩序將無從
    建立。
六、綜上所述，原告違規事證明確，被告依法所為原處分並無違
    誤，原告訴請撤銷，為無理由，應予駁回。
七、本件第一審裁判費為300 元，應由原告負擔，爰確定第一審
    訴訟費用額如主文第2 項所示。
據上論結，本件原告之訴為無理由，依行政訴訟法第237 條之7
、第98條第1 項前段、第237 條之8 第1 項，判決如主文。
中　　華　　民　　國　　110 　年　　11　　月　　8 　　日
　　　　　　　　　行政訴訟庭　法　官　楊萬益
以上正本證明與原本無異。
如不服本判決，應於判決送達後20日內，向本院提出上訴狀，其
未表明上訴理由者，應於提出上訴後20日內向本院補提理由書（
均須按他造人數附繕本）。上訴理由應表明關於原判決所違背之
法令及其具體內容，或依訴訟資料可認為原判決有違背法令之具
體事實。
中　　華　　民　　國　　110 　年　　11　　月　　8 　　日
　　　　　　　　　　　　　　　書記官　林柏名